臺灣桃園地方法院刑事判決　　　　　　　 94年度易字第541號
公　訴　人　臺灣桃園地方法院檢察署檢察官
被　　　告　丙○○　男　34歲.
　　　　　　　　　　21號
上列被告因竊盜案件，經檢察官提起公訴（94年度偵字第5711號
，經本院裁定改依簡式審判程序，判決如下：
    主  文
丙○○連續攜帶兇器竊盜，處有期徒刑柒月。緩刑貳年。扣案之
大型一字起子壹支、十字起子壹支、鐵勾子壹支，均沒收。
    事  實
一、丙○○基於意圖為自己不法所有之概括犯意，於民國94年3
    月12日凌晨3 時6 分許，攜帶其所有客觀上可供兇器使用之
    大型一字起子1 支、十字起子1 支、鐵勾子1 支，至桃園縣
    桃園市○○○路126 巷巷口，以前開工具撬開車輛之鑰匙孔
    進入車內之方式（毀損部分均未據告訴、起訴），連續竊取
    丁○○所有停放上址附近之車號7660－HQ自小客車內之SENS
    OR牌汽車音響1 台、乙○○所使用停放該處之799 －GS營業
    用大貨車內之零錢新台幣（下同）13元（起訴書誤載為11元
    ，應予更正），及甲○○所有停放該處附近之車號8G－2461
    號自小客車內之零錢5 元。嗣於同日凌晨3 時50分許，經巡
    邏員警在上址巷口當場發覺，並自後追捕丙○○至同縣市○
    ○街、自強路口，將丙○○逮獲，並在丙○○身上扣得前述
    用以竊取前開財物所用之大型一字起子1 支、十字起子1 支
    、鐵勾子1 支，及丙○○所有置於他處與本案無關之黑色手
    提包內之手套2 只、手電筒1 支、剪刀1 支、小型一字起子
    1 支、尖嘴鉗1 支、螺絲夾1 支、板手1 支、斜口鉗1 支、
    老虎鉗1 支等物。
二、案經桃園縣政府警察局桃園分局報告臺灣桃園地方法院檢察
    署檢察官偵查起訴。
        理  由
一、按刑事訴訟法第273 條之1 規定除被告所犯為死刑、無期徒
    刑、最輕本刑為三年以上有期徒刑之罪、或高等法院管轄第
    一審案件者外，於審判期日前之程序進行中，被告先就被訴
    事實為有罪之陳述時，審判長得告知被告簡式審判程序之旨
    ，並聽取當事人、代理人、辯護人及輔佐人之意見後，裁定
    進行簡式審判程序。經查，本件被告丙○○被訴竊盜罪一案
    ，為前開不得進行簡式審判程序以外之案件，經被告於本院
    行準備程序時就訴事實為有罪之陳述，本院告知被告簡式審
    判程序之旨，並聽取被告之意見後，爰依右開刑事訴訟法第
    273 條之1 之規定，當庭裁定改依簡式審判程序審判之，合
    先敘明。
二、右揭事實，業據被告丙○○迭於警詢及偵審中均坦認不諱（
    見偵查卷第8 、9 、46頁、本院卷附94年5 月27日準備程序
    筆錄、簡式審判筆錄），核與被害人丁○○、游國與、甲○
    ○於警詢時指證之情節相符（見偵查卷第16、18、20頁），
    並有車籍作業系統－查詢認可資料3 份、贓物領據3 份、現
    場查獲贓證物照片12幀附卷可稽，復有如事實欄所載之物扣
    案可佐，堪認被告自白與事實相符，胥堪採為有罪判決之依
    據。綜述，本件事證明確，被告犯行已堪認定，應依法論科
    。
三、按被告丙○○於行竊時，攜帶之大型一字起子、十字起子、
    鐵勾子，均屬金屬材質，型尖而質硬，客觀上均足以對人之
    生命、身體構成威脅，均屬兇器。核被告丙○○所為，係犯
    刑法第321 條第1 項第3 款之攜帶兇器竊盜罪。被告多次加
    重竊盜犯行，時間緊接，方法相同，復均觸犯構成要件相同
    之罪名，顯係基於概括犯意為之，依連續犯規定論以一罪，
    並依法加重其刑。爰審酌被告素行、犯罪之動機、目的、行
    竊時攜帶可供兇器使用之一字起子、十字起子、鐵勾子之手
    段、犯罪所生危害，併其犯後坦承犯行，態度良好等一切情
    狀，量處如主文所示之刑。末查，被告前未曾受有期徒刑以
    上刑之宣告，有卷附台灣高等法院被告前案紀錄表可按，因
    一時失慮而犯罪，犯後坦承犯行，頗具悔意，經此起訴審判
    ，當知所警惕，信無再犯之虞，本院認所宣告之刑以暫不執
    行為適當，併諭知緩刑2年，以啟自新。
三、扣案之大型一字起子1 支、十字起子1 支、鐵勾子1 支，均
    係供被告犯罪所用之物，且為被告所有，業經被告供明在卷
    ，併依刑法第38條第1 項第2 款規定宣告沒收。另扣案之手
    套2 只、手電筒1 支、剪刀1 支、小型一字起子1 支、尖嘴
    鉗1 支、螺絲夾1 支、板手1 支、斜口鉗1 支、老虎鉗1 支
    ，雖為被告所有，惟非被告於竊盜本件財物時所攜帶，業據
    被告供陳甚明，且非違禁物，自不得併予沒收，併此敘明。
據上論斷，應依刑事訴訟法第273 條之1 、第299 條第1 項前段
，刑法第56條、第321 條第1 項第3 款、第74條第1 款、第38條
第1 項第2 款，判決如主文。
本案經檢察官徐則賢到庭執行職務。
中　　華　　民　　國　　94　　年　　6 　　月　　10　　日
                  臺灣桃園地方法院刑事第七庭
                      法  官  林惠霞
上正本證明與原本無異。
如不服本判決，應於判決送達後10日內，向本院提出上訴狀。
                      書記官  戴育萍
中　　華　　民　　國　　94　　年　　6 　　月　　10　　日
附錄本案論罪科刑法條：
刑法第321 條
  犯竊盜罪而有左列情形之一者，處六月以上五年以下有期徒刑
：
一、於夜間侵入住宅或有人居住之建築物、船艦或隱匿其內而犯
    之者。
二、毀越門扇、牆垣或其他安全設備而犯之者。
三、攜帶兇器而犯之者。
四、結夥三人以上而犯之者。
五、乘火災、水災或其他災害之際而犯之者。
六、在車站或埠頭而犯之者。
  前項之未遂犯罰之。
